【裁判字號】    97,台上,4136
【裁判日期】    970828
【裁判案由】    違反毒品危害防制條例
【裁判全文】
最高法院刑事判決            九十七年度台上字第四一三六號
上  訴  人  甲○○
                    之4號5樓
                    （另案
選任辯護人  何立斌律師
上列上訴人因違反毒品危害防制條例案件，不服台灣高等法院台
中分院中華民國九十七年五月二十一日第二審更審判決（九十六
年度上更(一)字第三一一號，起訴案號：台灣台中地方法院檢察署
九十五年度偵字第二五八０號），提起上訴，本院判決如下：
    主  文
上訴駁回。
    理  由
按刑事訴訟法第三百七十七條規定：上訴於第三審法院，非以判
決違背法令為理由不得為之；是提起第三審上訴，應以原判決違
背法令為理由，係屬法定要件。如果上訴理由書狀並未依據卷內
訴訟資料，具體指摘原判決不適用何種法則或如何適用不當，或
所指摘原判決違法情事，顯與法律規定得為第三審上訴理由之違
法情形不相適合時，均應認其上訴為違背法律上之程式，予以駁
回。上訴人甲○○上訴意旨略以：(一)上訴人於警詢中曾供出駕車
搭載許志銘（另案已判刑確定）外出從事毒品交易行為，原判決
未依刑法第六十二條自首之例減輕其刑，顯非適法。(二)上訴人所
為充其量僅構成販賣第一級毒品罪之幫助犯，乃原判決未於理由
內說明上訴人與許志銘就販賣第一級毒品犯行，有如何之犯意聯
絡及行為之分擔，遽論處上訴人共同連續販賣第一級毒品罪刑，
自有判決理由不備之違誤等語。
惟查：本件原判決撤銷第一審之科刑判決，改判仍論處上訴人共
同連續販賣第一級毒品罪刑；係依憑(一)上訴人於另案第一審法院
九十二年度重訴字第一六０五號許志銘違反毒品危害防制條例案
內，對於其自民國九十二年一月間起，幾乎都是住在許志銘家中
，如果許志銘睡著了，就幫他接電話，有幫許志銘拿毒品海洛因
給許名原二次，拿海洛因給許名原之後，再負責把錢收回來，每
次收錢都是新台幣二千元等事實，供認不諱。核與證人許名原於
警詢、檢察官偵查、第一審法院及證人許名原、廖加豪於上開許
志銘違反毒品危害防制條例案內供證情節相符。(二)本件係由許志
銘與許名原聯絡交易毒品事宜後，再由上訴人交付毒品予許名原
並收取價款，足證其等二人均有販毒營利之意圖，並有犯意之聯
絡及行為之分擔，為共同正犯。(三)上訴人因供出共同正犯許志銘
所販賣之毒品係向李明憲購得，警方因而破獲李明憲販毒，應依
毒品危害防制條例第十七條規定減輕其刑。復有許名原與許志銘
交易毒品之台灣大哥大電信股份有限公司電話通聯紀錄附卷可憑
，為其論罪之基礎；並說明(一)上訴人所辯：許名原係因伊檢舉其
持有槍械而挾怨報復誣指伊販賣毒品；伊僅係幫許志銘將毒品交
予許名原云云，均屬卸責之詞，不足採信。(二)許志銘於第一審法
院所證：伊未販賣毒品云云，係屬附和上訴人之詞，不足採信。
(三)上訴人因持有槍械於九十二年四月二十一日二十二時四十分許
，在台中市○○路北海飯店為警查獲，於警訊中亦供認其有施用
海洛因，海洛因係向許志銘及李明憲購入等語，核其所述除供認
其施用毒品外，均係指稱許志銘及李明憲販賣毒品之情事，並未
有何關於上訴人共同販賣毒品之供述，此有上訴人及許志銘之警
訊筆錄可參，核與證人即查獲該案之警員蔡仁德於另案許志銘毒
品案件中所證：「……甲○○也指述許志銘有販賣毒品……」等
語相符，上訴人並未有何供承自己販賣毒品犯行之事實已明；且
上訴人係以證人身分於另案許志銘毒品案件中供證後，始經台灣
高等法院檢察署發交台灣台中地方法院檢察署分案偵查而查獲，
亦有證人許名原九十二年七月九日審理筆錄、及台灣台中地方法
院檢察署檢察官簽呈附卷可參，是上訴人就本件犯行並無自首之
情形等理由綦詳。上訴意旨係就原審取捨證據、認定事實職權之
行使及原判決理由已說明之事項，徒憑自己之說詞，重為事實之
爭執，顯與法律規定得為第三審上訴理由之違法情形不相適合。
應認其上訴違背法律上之程式，予以駁回。
據上論結，應依刑事訴訟法第三百九十五條前段，判決如主文。
中    華    民    國  九十七  年    八    月  二十八  日
                      最高法院刑事第八庭
                          審判長法官  林  永  茂
                                法官  吳  昆  仁
                                法官  蘇  振  堂
                                法官  蕭  仰  歸
                                法官  張  清  埤
      本件正本證明與原本無異
                                      書  記  官
中    華    民    國  九十七  年    九    月    一    日
                                                      Ｑ


司法院資訊處製作；財團法人民間司法改革基金會備份。
